臺灣臺南地方法院刑事判決
111年度重訴字第5號
公  訴  人  臺灣臺南地方檢察署檢察官
被      告  蘇意中


指定辯護人  本院公設辯護人林宜靜
上列被告因違反槍砲彈藥刀械管制條例案件，經檢察官提起公訴
（110年度營偵字第1923號），本院判決如下：
    主  文
蘇意中犯非法製造爆裂物罪，處有期徒刑柒年貳月，併科罰金新
臺幣參萬元，罰金如易服勞役，以新臺幣壹仟元折算壹日。
扣案之絕緣膠帶壹個及炮竹捌顆均沒收。 
    犯罪事實
一、蘇意中基於未經許可製造具殺傷力之爆裂物之犯意，於民國
    110年7月21日上午某時，在臺南市○○區○○街000號住處，透
    過觀看Youtube影片學習，將市售爆竹煙火連同爆引（芯）
    、塑膠BB彈、金屬珠等物置入250毫升之飲料鋁罐中，並於
    頂端拉環口填塞爆竹1枚，再以藍色膠帶將頂端封口，僅剩
    爆引（芯）外露，復於鋁罐外部以藍色膠帶緊密纏繞固定電
    池盒1只（含電池3顆），而製造具有殺傷力之點火式爆裂物
    1個。嗣蘇意中因前於同年月16日晚間8時許、21日下午4時
    許，多次在同市○○區○○00號「三官寶殿」廟前廣場丟擲不明
    爆裂物（未經證明具有殺傷力）遭警調查時，主動帶同警方
    於同年月22日下午2時25分許至渠上開住處2樓房間扣得上開
    爆裂物，於鑑驗後認具殺傷力，而查獲上情。
二、案經臺南市政府警察局白河分局報告臺灣臺南地方檢察署檢
    察官偵查起訴。
    理  由
一、按被告以外之人於審判外之陳述，雖不符刑事訴訟法第159
    條之1至之4之規定，而經當事人於審判程序同意作為證據，
    法院審酌該言詞陳述或書面陳述作成時之情況，認為適當者
    ，亦得為證據；當事人、代理人或辯護人於法院調查證據時
    ，知有第159條第1項不得為證據之情形，而未於言詞辯論終
    結前聲明異議者，視為有前項之同意，刑事訴訟法第159條
    之5定有明文。查本案以下所引用屬傳聞證據性質之證據，
    被告及其辯護人於本院準備程序中表示同意有證據能力（見
    本院卷第65頁），本院審酌該證據作成之情況，認均無不適
    當情事，依刑事訴訟法第159條之5規定，均有證據能力。
二、上開犯罪事實，業據被告蘇意中坦承不諱，並有臺南市政府
    警察局白河分局扣押筆錄、扣押物品目錄表各1份、現場監
    視器錄影擷取照片10張、扣案物照片6張在卷可憑；另扣案
    之爆裂物1顆，經鑑定結果略以：「送驗證物係以市售飲料
    之鋁罐（俗稱易開罐）為容器，於内部填裝電線、爆竹煙火
    、爆引（芯）、塑膠BB彈（增傷物）及金屬珠（增傷物）等
    物，頂端拉環口填塞爆竹1枚，復於鋁罐外部以藍色膠帶緊
    密纏繞固定電池盒1只（含電池3顆），且將頂端拉環口填塞
    爆竹處封口，僅剩爆引(芯）外露，為結構完整之點火式爆
    裂物。經試爆後，產生爆炸（裂）之結果，將紙箱炸裂成數
    片，且將鋁罐之破片、塑膠BB彈及金屬珠等物向外推送，增
    加殺傷力及破壞性，認屬槍砲彈藥刀械管制條例具殺傷力之
    爆裂物」等情，此有內政部警政署刑事警察局鑑驗通知書1
    份及鑑驗照片55張附卷可按。此外，復有絕緣膠帶1個及炮
    竹8顆扣案可佐。足認被告上開自白與事實相符，堪以採信
    。是本案事證明確，被告犯行堪以認定，應依法論罪科刑。
三、論罪科刑
(一)核被告所為，係犯槍砲彈藥刀械管制條例第7條第1項之非法
    製造爆裂物罪。被告持有上開爆裂物之低度行為為製造爆裂
    物之高度行為所吸收，不另論罪。
(二)按刑法第59條規定犯罪情狀可憫恕者，得酌量減輕其刑，固
    為法院依法得自由裁量之事項，然非漫無限制，必須犯罪另
    有特殊之原因與環境，在客觀上足以引起一般同情，認為即
    予宣告法定低度刑期尤嫌過重者，始有其適用。是為此項裁
    量減刑時，必須就被告全部犯罪情狀予以審酌在客觀上是否
    有足以引起社會上一般人之同情，而可憫恕之情形，並於判
    決理由內詳加說明，始稱適法（最高法院88年度台上字第66
    83號判決意旨可參）。被告及其辯護人雖請求本院依上開規
    定酌減其刑。惟被告於本案查獲前，曾於110年7月16日晚間
    8時許、21日下午4時許，多次在「三官寶殿」廟前廣場丟擲
    不明爆裂物，上開地點為廟前廣場，時間並非深夜，通常為
    當地居民聚集之地，雖所丟擲爆裂物並無證據證明具有殺傷
    力，但參諸被告自陳其丟擲不明爆裂物目的是想看看會不會
    爆乙情（見本院卷第118頁），足見被告不僅非法製造爆裂
    物，且亦未慎選試爆地點，對公眾安全已造成高度危險，僅
    所幸最後未發生嚴重結果，自不能輕懲，難認被告之犯罪情
    狀有何可憫恕，無從依上揭規定酌減其刑。
(三)爰審酌被告非法製造具殺傷力之爆裂物，且曾在公眾聚集之
    廟前廣場試爆所製造之爆裂物，雖未發生傷亡事故，仍有危
    害社會安全之虞，兼衡其犯罪動機、犯罪方法及所生結果、
    素行（前於110年間因犯施用毒品案件，經法院裁定應執行
    刑有期徒刑5月，於110年3月29日執行完畢，詳卷附臺灣高
    等法院被告前案紀錄表）、年紀、家庭（需扶養父母、父母
    患病，詳本院卷第123頁、第125頁所附診斷證明書）、經濟
    狀況（從事養豬職業）、智識程度（高中肄業）及犯後坦承
    犯行之態度等一切情狀，量處如主文所示之刑，另就併科罰
    金部分，諭知易服勞役之折算標準。
四、沒收
    按供犯罪所用、犯罪預備之物或犯罪所生之物，屬於犯罪行
    為人者，得沒收之，刑法第38條第2項前段定有明文。查扣
    案之絕緣膠帶1個及炮竹8顆，係被告所有供其犯本案之罪所
    用之物，業據被告供認明確（見本院卷第119頁），均應依
    上開規定併與宣告沒收。至扣案爆裂物1顆經鑑定試爆後，
    依審理時現況已非違禁物，自不予宣告沒收，附此敘明。
據上論斷，應依刑事訴訟法第299 條第1項前段，槍砲彈藥刀械
管制條例第7條第1項，刑法第11條前段、第42條第3項、第38條
第2項前段，判決如主文。
本案經檢察官胡晟榮提起公訴，檢察李佳潔到庭執行職務。
中　　華　　民　　國　　111 　年　　9 　　月　　7 　　日
　　　　　　　　　刑事第六庭  審判長法  官  高如宜
　　　　　　　　　                  法  官  鄭銘仁  
　　　　　　　　　                  法　官　陳鈺雯
以上正本證明與原本無異。
如不服本判決應於收受送達後20日內向本院提出上訴書狀，並應
敘述具體理由。其未敘述上訴理由者，應於上訴期間屆滿後20日
內向本院補提理由書( 均須按他造當事人之人數附繕本) 「切勿
逕送上級法院」。
                                    書記官  洪儀珊　
中　　華　　民　　國　　111 　年　　9 　　月　　7 　　日
附錄論罪科刑法條
槍砲彈藥刀械管制條例第7條第1項
未經許可，製造、販賣或運輸制式或非制式火砲、肩射武器、機
關槍、衝鋒槍、卡柄槍、自動步槍、普通步槍、馬槍、手槍或各
類砲彈、炸彈、爆裂物者，處無期徒刑或7年以上有期徒刑，併
科新臺幣3千萬元以下罰金。